---
title: "Samantekt"
author: "Ingunn Lilja Bergsdóttir"
date: "7/27/2020"
output: 
        html_document: default
        pdf_document: default
---

```{r setup, include=FALSE}
knitr::opts_chunk$set(echo = TRUE)
```

# Samantekt úr cuenocue.

```{r, include=FALSE}
library(dbplyr)
library(dplyr)
library(tinytex)
library(RMySQL)
library(tidyr)
library(MASS)
library(compare)
library(ggplot2)
library(data.table)
library(rvest)
library(dplyr)
library(knitr)
library(tibble)
library(tidyverse)
library(gridExtra)
library(kableExtra)
library(xtable)
library(car)
library(gtable)
library(broom)
library(glmnet)
library(stats)
library(ROCR)
library(pROC)
library(pROC)
library(plotROC)
library(cowplot)
library(lme4)
library(ggthemes)
theme_set(theme_bw() +
            theme(panel.border = element_rect('black', fill = NA),
                  axis.title = element_text(size = 14),
                  text = element_text(size = 14)))
```


```{r, include=FALSE}
#Les inn gagnatöfluna
cue_nocue <- read.csv("../myr/data/answers_cue_nocue.csv")
```

```{r, include=FALSE}
cue_nocue$answerId <- as.factor(cue_nocue$answerId)
cue_nocue$lectureId <- as.factor(cue_nocue$lectureId)
cue_nocue$studentId <- as.factor(cue_nocue$studentId)
cue_nocue$questionId <- as.factor(cue_nocue$questionId)
cue_nocue$correct <- as.integer(cue_nocue$correct)
cue_nocue$cue <- as.factor(cue_nocue$cue)
```

```{r, include=F}
medal <- read_csv("data/medal.csv")
```

# Lýsandi tölfræði

Stöplarit og tíðnitafla sem sýnir fjölda réttra og rangra svara eftir cue eða ekki cue spurningu.

```{r}
# Komið
ggplot(data = cue_nocue,
       aes(x=cue,
           fill=correct=="1")) +
  geom_bar() +
  labs(y="Fjöldi",
       x="cue",
       fill="Rétt/Rangt") + 
  theme(legend.position = "bottom")  -> p1
ggsave(filename = 'img/fjoldi_cuenocue.png', plot = p1, width = 6, height = 4, dpi = 320)
```


Tíðnitafla 

```{r}
# Komið inn
cue_nocue$correct <- with(cue_nocue, ifelse(correct==1, "Rétt", "Rangt"))
Heild <- sum
addmargins(table(correct=cue_nocue$correct, cue=cue_nocue$cue), FUN = Heild) %>% as.data.frame() -> t1
 

write_csv(x = t1, path = 'tables/fjoldi_cuenocue.csv')

cue_nocue$correct <- with(cue_nocue, ifelse(correct=="Rétt", 1, 0))
cue_nocue$correct <- as.integer(cue_nocue$correct)
```

Tafla sem sýnir meðaleinkunn fyrir hvorn flokk þar sem einkunnin byggir á fjölda réttra svara deilt með fjölda svara.

```{r}
# Komið inn
cue_nocue %>%
  group_by(cue) %>%
    summarise(Medal_einkunn=mean(correct, na.rm = T)*10) -> t2

write_csv(x = t2, path = 'tables/medaleink_cuenocue.csv')
```

Mynd sem sýnir meðaltöl fyrir cue og ekki cue fyrir hverja spurningu.

```{r}
# Komið inn
medal$cue <- as.factor(medal$cue)
f <- medal %>% 
        filter(cue==0) %>% 
        summarise(
          medal_an = mean(medal)
        )
ggplot(data=medal,
       aes(x=qName,
           y=medal,
           color=cue,
           group=cue)) + 
  geom_point() +
  theme(axis.text.x=element_text(angle=90,
                                 hjust=1,
                                 vjust=0.5)) + 
  labs(x="Spurning",
       y="Meðaleinkunn",
       color="Cue",
       title = "Einkunnir á spurningu" ) + 
    geom_abline(intercept = 7.271317,
              slope = 0,
              lty = 1,
              color="tomato") +
    geom_abline(intercept = 7.744534,
              slope = 0,
              lty = 1,
              color="turquoise3") + 
  theme(legend.position = "bottom")  -> p2
ggsave(filename = 'img/eink_sp.png',
       plot = p2,
       width = 7,
       height = 5,
       dpi = 320)
```

Fjöldi svara fyrir hverja spurningu.

```{r}
# Komið inn
cue_nocue %>% 
  ggplot(aes(x= qName, fill=cue)) + 
  geom_bar(position = position_dodge()) + 
  theme(axis.text.x=element_text(angle=90,hjust=1,vjust=0.5)) + 
  labs(x="Spurning", y="Fjöldi", title = "Fjöldi svara á hverja spurningu") + 
  theme(legend.position = "bottom") -> p3
ggsave(filename = 'img/fjoldi_a_sp.png', plot = p3, width = 6, height = 6, dpi = 320)
```

Kassarit til að sýna meðaltölin og miðgildi á milli hópa.

```{r}
# Komið inn
medal$cue <- as.factor(medal$cue)
ggplot(data=medal,
       aes(x=cue,
           y=medal,
           color=cue)) +
  geom_boxplot(outlier.colour = "blue",
               outlier.shape = 1) +
  xlab("cue") +
  ylab("Einkunn") +
  ggtitle("Einkunn með/án vísbendinga") + 
  theme(legend.position = "bottom")  -> p4
ggsave(filename = 'img/boxp_cuenocue.png', plot = p4, width = 6, height = 6, dpi = 320)
```


## Er meiri munur fyrir nemendur undir eða yfir 5 í einkunn eftir spurningu ?
```{r}
# Komið inn
cue_undir_fimm <- filter(cue_nocue, grade<=5)
cue_yfir_fimm <- filter(cue_nocue, grade>=5)

cue_undir_fimm %>%
  filter(cue==0) %>%
  dplyr::select(qName,
                correct,
                cue)  %>% 
        group_by(qName) %>% 
        summarise(medal = 
                    10*sum(correct==1)/length(qName)) ->
  tmp_nocue_medal_undir

cue_undir_fimm %>%
  filter(cue==1) %>%
  dplyr::select(qName,
                correct,
                cue) %>% 
        group_by(qName) %>% 
        summarise(medal =
                    10*sum(correct==1)/length(qName)) ->
  tmp_cue_medal_undir

#Tapaði út cue

tmp_cue_medal_undir$cue <- "1"
tmp_nocue_medal_undir$cue <- "0"

rbind.data.frame(tmp_cue_medal_undir,
                 tmp_nocue_medal_undir) ->
  medal_undir 
write_csv(x = medal_undir, path = 'tables/medal_undir.csv')


medal_undir$cue <- 
  as.factor(medal_undir$cue)

  ggplot(data=medal_undir,
         aes(x=cue,
             y=medal,
             color=cue)) +
  geom_boxplot(outlier.colour = "blue",
               outlier.shape = 1) +
  xlab("cue") +
  ylab("Einkunn") +
  ggtitle("Einkunn með/án vísbendinga nemendur undir 5") -> p5
  #theme(legend.position = "bottom") -> p5
ggsave(filename = 'img/boxp_medal_undir.png', plot = p5, width = 6, height = 6, dpi = 320)
```

Miklu meiri munur fyrir bæði miðgildi og meðaltal en fyrir heildina.
# taka út puntkana
```{r}
# Komið inn
cue_yfir_fimm %>%
  filter(cue==0) %>%
  dplyr::select(qName,
                correct,
                cue)  %>% 
        group_by(qName) %>% 
        summarise(medal =
                    10*sum(correct==1)/length(qName)) ->
  tmp_nocue_medal_yfir

cue_yfir_fimm %>%
  filter(cue==1) %>%
  dplyr::select(qName,
                correct,
                cue) %>% 
        group_by(qName) %>% 
        summarise(medal = 
                    10*sum(correct==1)/length(qName)) ->
  tmp_cue_medal_yfir

tmp_cue_medal_yfir$cue <- "1"
tmp_nocue_medal_yfir$cue <- "0"

rbind.data.frame(tmp_cue_medal_yfir,
                 tmp_nocue_medal_yfir) -> 
  medal_yfir

write_csv(x = medal_yfir, path = 'tables/medal_yfir.csv')

medal_yfir$cue <-
  as.factor(medal_yfir$cue)

  ggplot(data=medal_yfir,
         aes(x=cue,
             y=medal,
             color=cue)) +
  geom_boxplot(outlier.colour = "blue",
               outlier.shape = 1) +
  xlab("cue") +
  ylab("Einkunn") +
  ggtitle("Einkunn með/án vísbendinga, nemendur yfir 5")   +
  theme(legend.position = "bottom")  -> p6
ggsave(filename = 'img/boxp_medal_yfir.png', plot = p6, width = 6, height = 6, dpi = 320)
```
```{r}
plot_grid(p5,p6, ncol = 1)
# Komið inn
grid.arrange(p5, p6)  -> api
ggsave(filename = 'img/boxp_medal_yfir_undir.png', plot = api, width = 6, height = 6, dpi = 320)
```

Hér er lítill munur.
Meðaleinkunnir settar fram í töflu fyrir yfir og undir 5.

```{r}
# Komið inn
cue_yfir_fimm %>%
  group_by(cue) %>%
     summarise(fjoldi=length(cue), medaleinkunn=mean(correct, na.rm = T)*10) -> m_y

write_csv(x = m_y, path = 'tables/medal_yfir.csv')
```

```{r}
# Komið inn
cue_undir_fimm %>%
  group_by(cue) %>%
     summarise(fjoldi=length(cue), medaleinkunn=mean(correct, na.rm = T)*10) -> m_u

write_csv(x = m_u, path = 'tables/medal_undir.csv')
```


### Töflur fyrir fjórðungamörk meðaleinkunnar fyrir spurningar með/án cue.

Svör án cue:

```{r}
# Komið inn
an_cue <- 
  filter(medal, 
         cue==0)

an_cue$medal %>%
  quantile() %>% as.data.frame() -> ab
c("0", "25", "50", "75", "100") %>% as.data.frame() -> ba
abba <- cbind(ba,ab)

 write_csv(x = abba, path = 'tables/an_cue_quantile.csv')
```

Svör með cue.

```{r}
# Komið inn
med_cue <- 
  filter(medal, 
         cue==1)

med_cue$medal %>% 
  quantile() %>% 
  as.data.frame() -> ab

c("0","25","50","75","100") %>% 
  as.data.frame() -> ba

abba <- cbind(ba,ab)

 write_csv(x = abba, path = 'tables/med_cue_quantile.csv')
```

Munar ekki miklu, cue örlítið hærra að staðaldri.


## Hlutföll

Hutfalla tafla fyrir allt cue_nocue.


```{r}
# Komið
prop.table(table(cue_nocue$cue))%>% as.data.frame() -> ab
names(ab) <- c("cue", "hlutfall")

write_csv(x=ab, path = 'tables/hlutfall_heild.csv')
```


```{r}
# Komið
cue_nocue$correct <- with(cue_nocue, ifelse(correct==1, "Rétt", "Rangt"))

prop.table(table(correct=cue_nocue$correct, 
                       cue=cue_nocue$cue),2) %>% broom::tidy() -> ab

write_csv(x=ab, path = 'tables/hlutfall.csv')
  
cue_nocue$correct <- with(cue_nocue, ifelse(correct=="Rétt", 1, 0))
cue_nocue$correct <- as.integer(cue_nocue$correct)

ab %>% filter(cue==1) %>% dplyr::select(correct, n) -> efra
ab %>% filter(cue==0) %>% dplyr::select(correct, n) -> nedra
names(efra) <- c("correct", "cue")
names(nedra) <- c("correct", "nocue")
inner_join(nedra,efra) -> c
write_csv(x=c, path = "tables/hlutfall.csv")
```

Kannað hvort það sé rétt að það séu hlutfallslega fleiri rétt svör í cue hópnum með prop.test.

```{r}
# Komið
prop.test(table(cue_nocue$correct,
                cue_nocue$cue), 2) %>%
  broom::tidy() -> hlutfallaprof
hlutfallaprof <- hlutfallaprof %>% dplyr::select(-(method),-(alternative))
names(hlutfallaprof) <- c("mat1", "mat2", "prófstærð", "p-gildi", "frígráða", "neðra mark öryggisb.", "efra mark öryggisb.")
write_csv(x=hlutfallaprof, path = "tables/hlutfallaprof.csv")
```

Samkvæmt þessu er marktækur munur.


# Líkan


Slembiþátta tvíkosta aðhvarfsgreiningarlíkan
Breytur eru cue, qName og víxlhrif þar á milli


```{r}
glmer3 <- glmer(correct ~ cue + qName + cue:qName + (1|studentId), 
                 data = cue_nocue,
                 nAGQ = 0, 
                 control = glmerControl(optimizer = 'nloptwrap'),
                 family = 'binomial')
```

Anova tafla.

```{r}
# Komið
Anova(glmer3,
      type = "III") %>%
  broom::tidy() -> anova

write_csv(x = anova, path = 'tables/anova')
```
Marktækt fyrir qName og interaction á milli cue og qName.


## Gæði mixed effect líkans 3

Kvörðun
```{r}
tibble(y = cue_nocue$correct,
       pred = predict(glmer3,
                      type = 'response')) %>%
  ggplot(aes(x = pred,
             y = y)) +
  geom_point() +
  geom_abline(intercept = 0,
              slope = 1,
              lty = 2) +
  geom_smooth() +
  xlab("spá gildi") +
  ylab("raun gildi") +
  ggtitle("Kvörðun mixed effect líkan 3") +
  coord_cartesian(xlim = c(0, 1),
                  ylim = c(0, 1)) + 
  theme(legend.position = "bottom")-> p7
ggsave(filename = 'img/kvordun.png', plot = p7, width = 6, height = 6, dpi = 320)
```

Spáir of lágt fyrir mest allt en engu að síður nokkuð gott og best hingað til.

ROC kúrfa, AUC og brier gildi.
```{r}
phats <- fitted(glmer3)

auc(cue_nocue$correct,
    phats) -> auc

b <- mean((cue_nocue$correct - predict(glmer3,
                                       type = 'response'))^2)
bm <- mean(predict(glmer3,
                   type = 'response'))*(1-mean(predict(glmer3,
                                                       type = 'response')))
bs <- 1- b/bm

pred <- prediction(phats,
                   cue_nocue$correct)

perf <- performance(pred,
                    "tpr",
                    "fpr")
plot(perf,
     colorize=T,
     cex.main=1,
     main= paste("ROC mixed effect líkan 3:  AUC =",
                 round(auc,4),
                 " Brier =",
                 round(bs,5)))
abline(a=0,
       b = 1,
       col='blue') + 
  theme(legend.position = "bottom") + dev.copy(png,'img/ROC.png') + dev.off()
#ggsave(filename = 'img/ROC.png', plot = p8, width = 4, height = 4, dpi = 320)
```


Mjög gott AUC gildi og langbesta brier gildi sem komið hefur upp hingað til.


Dreifni skurðpunkta við y-ás fyrir hvern nemanda í slembiþáttalíkaninu. Sýnir dreifni slembiþáttar. 
Mynd sem sýnir meðal frávik slembiþáttarins nemanda. ?? 

```{r}
ranef(glmer3) %>%
  as_tibble() -> ranef_fitful
ranef_fitful %>%
  ggplot(aes(x = condval)) +
  geom_density() +
  geom_vline(xintercept = mean(ranef_fitful$condval),
             col = 'red') + 
  theme(legend.position = "bottom") -> p9
ggsave(filename = 'img/ranef.png', plot = p9, width = 6, height = 6, dpi = 320)
```


# Bootstrap

## Bootstrap fyrir mixed effect líkanið með cue, qName og interaction. 100 ítranir.

```{r}
# Taflan gefur okkur auc bjartsýni fyrir hverja ítrun þar sem bjartsýnin er mismunurinn á bootstrap gagna #auc og auc fyrir allan gagnaramman. Meðaltal bjartsýnis dálksins gefur okkur hversu mikið við þurfum að #leiðrétta auc gildið sem við fengum frá módelinu.
boot <- read.csv("drasl_cue_allt.csv")
```


Myndræn framsetning bootstrap töflunnar.

```{r}
# density = þéttleiki ?

boot %>%
  dplyr::select(1,2,3) %>%
  gather(type,
         Score) %>%
  mutate(type = factor(type, 
                       levels = c('auc_b',
                                  'auc_afgangs',
                                  'auc_opt'),
                       labels = c('Bootstrap',
                                  'Afgangs',
                                  'Bjartsýni'))) %>%
  ggplot(aes(x = Score)) +
  geom_density() +
  facet_wrap(~type,
             scales = 'free')  + 
  labs(x="Gildi", y = "Þéttleiki", title = "AUC")-> p1

boot %>%
  dplyr::select(4,5,6) %>%
  gather(type,
         Score) %>%
    mutate(type = factor(type, 
                       levels = c('brier_afgangs',
                                  'brier_b',
                                  'brier_opt'),
                       labels = c('Bootstrap',
                                  'Afgangs',
                                  'Bjartsýni'))) %>%
  
  ggplot(aes(x = Score)) +
  geom_density() +
  facet_wrap(~type,
             scales = 'free') + 
  labs(x="Gildi", y = "Þéttleiki", title = "Brier") -> p2


plot_grid(p1, p2,
          align ='v',
          ncol = 1) + 
  theme(legend.position = "bottom") -> p10
ggsave(filename = 'img/boot.png', plot = p10, width = 6, height = 6, dpi = 320)
```



## ROC kúrfa með leiðréttum gildum af AUC og brier eftir bootstrap.

Brier gildi án bootstrap.
```{r}
b <- mean((cue_nocue$correct - predict(glmer3,
                                       type = 'response'))^2)
bm <- mean(predict(glmer3,
                   type = 'response'))* (1-mean(predict(glmer3,
                                                        type = 'response')))
bs <- 1- b/bm

brier_medal_opt <- mean(boot$brier_opt)

brier_leidrett <- bs-brier_medal_opt

auc_likan <- auc(roc(cue_nocue$correct,
                     predict(glmer3,
                             type = 'response'),
                     quiet = T))[[1]] 

auc_medal_opt <- mean(boot$auc_opt)

auc_leidrett <- auc_likan-auc_medal_opt

phats <- fitted(glmer3)

pred <- prediction(phats,
                   cue_nocue$correct)

perf <- performance(pred,
                    "tpr",
                    "fpr")
plot(perf,
     colorize=T,
     cex.main=1,
     main= paste("ROC kúrfa - leiðrétt AUC og brier 
                 AUC =",
                 round(auc_leidrett,4),
                 " Brier =",
                 round(brier_leidrett,5)),
     cex.sub=1,)
abline(a=0,
       b = 1,
       col='blue') + 
  theme(legend.position = "bottom") +
  dev.copy(png,
           'img/ROC_boot.png') +
  dev.off()
```


Brier gildi sem bendir til þess að líkanið sé mjög viðkvæmt fyrir gögnunum.


```{r}
f <- cue_nocue %>% 
        group_by(cue) %>% 
        summarise(
          medal = mean(correct)*10
        )
ggplot(data=medal,
       aes(x=cue,
           y=medal,
           color=cue)) +
  geom_boxplot(outlier.colour = "blue",
               outlier.shape = 1) +
  xlab("cue") +
  ylab("Einkunn") +
  ggtitle("Einkunn með/án vísbendinga") +
  geom_point(data=f,
             aes(x=cue,
                 y=medal),
             col="red",
             size=2) -> p4
ggsave(filename = 'img/boxp_cuenocue.png', plot = p4, width = 6, height = 5, dpi = 320)
```

