---
title: "cue/nocue"
author: "Ingunn Lilja Bergsdóttir"
date: "6/16/2020"
output:   
    html_document: default
    pdf_document: default
---

```{r setup, include=FALSE}
knitr::opts_chunk$set(echo = TRUE)
```

```{r, include=FALSE}
library(dbplyr)
library(dplyr)
library(tinytex)
library(RMySQL)
library(tidyr)
library(MASS)
library(compare)
library(ggplot2)
library(rvest)
library(dplyr)
library(knitr)
library(tibble)
library(tidyverse)
library(gridExtra)
library(kableExtra)
library(xtable)
library(car)
library(gtable)
library(broom)
library(glmnet)
library(stats)
library(pwr)
library(ROCR)
library(pROC)
library(pROC)
library(plotROC)
library(cowplot)
library(lme4)
library(ggthemes)
theme_set(theme_bw() +
            theme(panel.border = element_rect('black', fill = NA),
                  axis.title = element_text(size = 14),
                  text = element_text(size = 14)))
```

```{r}
#Les inn gagnatöfluna
cue_nocue <- read.csv("data/answers_cue_nocue.csv")
```

```{r, include=FALSE}
cue_nocue$answerId <- as.factor(cue_nocue$answerId)
cue_nocue$lectureId <- as.factor(cue_nocue$lectureId)
cue_nocue$studentId <- as.factor(cue_nocue$studentId)
cue_nocue$questionId <- as.factor(cue_nocue$questionId)
cue_nocue$correct <- as.integer(cue_nocue$correct)
cue_nocue$cue <- as.factor(cue_nocue$cue)
```

Samantekt fyrir breytur í gagnatöflunni.
```{r}
summary(cue_nocue)
```

# Lýsandi tölfræði

Stöplarit og tíðnitafla sem sýnir fjölda réttra og rangra svara eftir cue eða ekki cue spurningu.

```{r}
ggplot(data = cue_nocue,
       aes(x=cue,
           fill=correct=="1")) +
  geom_bar() +
  labs(y="Fjöldi",
       x="cue",
       fill="Rétt/Rangt",
       title = "Fjöldi svara fyrir cue eða ekki cue")
```

Tíðnitafla 

```{r}
cue_nocue$correct <- with(cue_nocue, ifelse(correct==1, "Rétt", "Rangt"))
Heild <- sum
addmargins(table(correct=cue_nocue$correct, cue=cue_nocue$cue), FUN = Heild) %>%
  kable(col.names = c("Án cue", "Með cue", "Heild"), 
        align = c('cccc'), 
        caption = "Tíðnitafla") %>% 
  kable_styling(bootstrap_options = c("striped", "hover"))

cue_nocue$correct <- with(cue_nocue, ifelse(correct=="Rétt", 1, 0))
cue_nocue$correct <- as.integer(cue_nocue$correct)
```

Tafla sem sýnir meðaleinkunn fyrir hvorn flokk þar sem einkunnin byggir á fjölda réttra svara deilt með fjölda svara.
```{r}
cue_nocue %>%
  group_by(cue) %>%
    summarise(Medal_einkunn=mean(correct, na.rm = T)*10) %>%
      kable(col.names = c("Cue",
                          "Meðaleinkunn"), 
            align = c('cc'),
            caption = "Meðaleinkunn") %>% 
  kable_styling(bootstrap_options = c("striped", "hover"))
#cue = 0 er spurning án vísbendingar og cue = 1 er vísbendingaspurning.
```
Meðaleinkunn fyrir vísbendingaspurningar er um 0.5 hærri en fyrir aðrir spurningar.

Auka rammi búin til sem eru bara spurningarnar og meðaleiknunnin á þeim eftir cue eða ekki. Gert til að vera með betri grade breytu. Fjöldi réttra svara deilt með fjölda spurninga og nýja grade breytan er þvi meðaltal. Ramminn skýrður medal.

```{r, include=F}
cue_nocue %>%
  filter(cue==0) %>%
  dplyr::select(qName, correct, cue)  %>% 
        group_by(qName) %>% 
        summarise(medal = 10*sum(correct==1)/length(qName))-> tmp_nocue_medal

cue_nocue %>%
  filter(cue==1) %>%
  dplyr::select(qName, correct, cue) %>% 
        group_by(qName) %>% 
        summarise(medal = 10*sum(correct==1)/length(qName)) -> tmp_cue_medal


#Tapaði út cue en fæ það aftur inn svona:

tmp_cue_medal$cue <- "1"
tmp_nocue_medal$cue <- "0"

rbind.data.frame(tmp_cue_medal, tmp_nocue_medal) -> medal
```

Mynd sem sýnir meðaltöl fyrir cue og ekki cue fyrir hverja spurningu.
```{r}
ggplot(data=medal,
       aes(x=qName,
           y=medal,
           color=cue,
           group=cue)) + 
  geom_point() +
  theme(axis.text.x=element_text(angle=90,hjust=1,vjust=0.5)) + 
  labs(x="Spurning", y="Meðaleinkunn", color="Cue", title = "Einkunnir á spurningu" ) 
```

Skoða q04 spurninguna betur þar sem meðaleinkunnin 0 er undarleg.
```{r}
cue_nocue %>% 
  filter(qName == "q04") %>% nrow()
```
13 svör til við þessari spurningu þar sem cue er aldrei rétt í 4 tilvikum. Skoða hvort það sé í lagi að eyða henni og öðrum spurningum með minna en 20 svör skráð út.


```{r}
cue_nocue %>% 
  ggplot(aes(x= qName)) + 
  geom_bar() + 
  theme(axis.text.x=element_text(angle=90,hjust=1,vjust=0.5)) + 
  labs(x="Spurning", y="Fjöldi", title = "Fjöldi svara á hverja spurningu")
  
```
Sjáum að q04 hefur mjög fá svör samanborið við aðrar spurningar.

Svipuð mynd miðuð við að sýna gengi á hverri spurningu.
```{r}
ggplot(data=medal,
       mapping = aes(x=cue,
                     y=medal,
                     color=qName)) + 
  geom_point() +
  theme_bw() + 
  labs(x="cue",
       y="Meðaleinkunn",
       color="Spurning",
       title = "Einkunn á cue eftir spurningu")
```
Cue virðist ganga betur.

Kassarit til að sýna meðaltölin og miðgildi á milli hópa.
```{r}
f <- medal %>% 
        group_by(cue) %>% 
        summarise(
          medal = mean(medal)
        )
medal$cue <- as.factor(medal$cue)
ggplot(data=medal,
       aes(x=cue,
           y=medal,
           color=cue)) +
  geom_boxplot(outlier.colour = "blue",
               outlier.shape = 1) +
  xlab("cue") +
  ylab("Einkunn") +
  ggtitle("Einkunn með/án vísbendinga") +
  geom_point(data=f,
             aes(x=cue,
                 y=medal),
             col="red",
             size=2)
```

Örlítið hærra miðgildi fyrir cue - munar ekki miklu. Fjórðungamörkin eru þó hærri

Vil skoða hvort það skipti meira máli fyrir fólk með lægri eða hærri einkunnir að fá cue sp.
```{r}
cue_undir_fimm <- filter(cue_nocue, grade<=5)
cue_yfir_fimm <- filter(cue_nocue, grade>=5)

cue_undir_fimm %>%
  filter(cue==0) %>%
  dplyr::select(qName,
                correct,
                cue)  %>% 
        group_by(qName) %>% 
        summarise(medal = 
                    10*sum(correct==1)/length(qName)) ->
  tmp_nocue_medal_undir

cue_undir_fimm %>%
  filter(cue==1) %>%
  dplyr::select(qName,
                correct,
                cue) %>% 
        group_by(qName) %>% 
        summarise(medal =
                    10*sum(correct==1)/length(qName)) ->
  tmp_cue_medal_undir

#Tapaði út cue en þarf að fá það aftur inn svona

tmp_cue_medal_undir$cue <- "1"
tmp_nocue_medal_undir$cue <- "0"

rbind.data.frame(tmp_cue_medal_undir,
                 tmp_nocue_medal_undir) ->
  medal_undir

a <- medal_undir %>% 
        group_by(cue) %>% 
        summarise(
          medal = mean(medal)
        )
medal_undir$cue <- 
  as.factor(medal_undir$cue)

ufimm <-
  ggplot(data=medal_undir,
         aes(x=cue,
             y=medal,
             color=cue)) +
  geom_boxplot(outlier.colour = "blue",
               outlier.shape = 1) +
  xlab("cue") +
  ylab("Einkunn") +
  ggtitle("Einkunn með/án vísbendinga nemendur undir 5") +
  geom_point(data=a,
             aes(x=cue,
                 y=medal),
             col="red",
             size=2)

cue_yfir_fimm %>%
  filter(cue==0) %>%
  dplyr::select(qName,
                correct,
                cue)  %>% 
        group_by(qName) %>% 
        summarise(medal =
                    10*sum(correct==1)/length(qName)) ->
  tmp_nocue_medal_yfir

cue_yfir_fimm %>%
  filter(cue==1) %>%
  dplyr::select(qName,
                correct,
                cue) %>% 
        group_by(qName) %>% 
        summarise(medal = 
                    10*sum(correct==1)/length(qName)) ->
  tmp_cue_medal_yfir

tmp_cue_medal_yfir$cue <- "1"
tmp_nocue_medal_yfir$cue <- "0"

rbind.data.frame(tmp_cue_medal_yfir,
                 tmp_nocue_medal_yfir) -> 
  medal_yfir

b <- medal_yfir %>% 
        group_by(cue) %>% 
        summarise(
          medal = mean(medal)
        )

medal_yfir$cue <-
  as.factor(medal_yfir$cue)

yfimm <-
  ggplot(data=medal_yfir,
         aes(x=cue,
             y=medal,
             color=cue)) +
  geom_boxplot(outlier.colour = "blue",
               outlier.shape = 1) +
  xlab("cue") +
  ylab("Einkunn cu2") +
  ggtitle("Einkunn með/án vísbendinga, nemendur yfir 5") +
  geom_point(data=b,
             aes(x=cue,
                 y=medal),
             col="red",
             size=2)

grid.arrange(ufimm, yfimm)
```
Miklu meiri munur á cue og ekki cue fyrir nemendur með einkunn, eftir spurningu, lægri en 5. 


## Töflur sem sýna fjórðungamörk einkunna fyrir svör með og án cue.


Cue svör:
```{r}
med_cue <-
  filter(medal, cue==1)

med_cue$medal %>%
  quantile() %>%
  kable(col.names = c( "Meðaleinkunn"),
        align = c('cc'),
        caption = "Fjórðungamörk fyrir cue spurningar") %>% 
  kable_styling(bootstrap_options = c("striped",
                                      "hover"))
```

Svör án cue:

```{r}
an_cue <- 
  filter(medal, 
         cue==0)

an_cue$medal %>%
  quantile() %>%
  kable(col.names = c( "Meðaleinkunn"),
        align = c('cc'),
        caption = "Fjórðungamörk fyrir án cue spurningar") %>% 
  kable_styling(bootstrap_options = c("striped",
                                      "hover"))
```

Cue kemur betur út en munar mjög litlu.


Hutfalla tafla.

```{r}
cue_nocue$correct <-
  with(cue_nocue,
       ifelse(correct==1,
              "Rétt",
              "Rangt"))

kable(prop.table(table(cue_nocue$correct, 
                       cue_nocue$cue),
                 2),
      col.names = c( "Án cue",
                     "Með cue"),
      align = c('rr'),
      caption = "Hlutföll",
      digits = 3)
  
cue_nocue$correct <-
  with(cue_nocue,
       ifelse(correct=="Rétt",
              1,
              0))
cue_nocue$correct <-
  as.integer(cue_nocue$correct)
```
Hlutfallslega fleiri rétt svör í cue flokknum.

Kannað hvort það sé rétt að það séu hlutfallslega fleiri rétt svör í cue hópnum með prop.test.

```{r}
# Hér gæti farið inn scientific gildi
prop.test(table(cue_nocue$correct,
                cue_nocue$cue)) %>%
  broom::tidy() %>% 
  kable(digits = 4) %>%
  kable_styling(bootstrap_options = c("striped",
                                      "hover"))

prop.test(table(cue_nocue$correct,
                cue_nocue$cue)) %>%
  broom::tidy() -> hlutfallaprof
write_csv(x=hlutfallaprof, path = "tables/hlutfallaprof.csv")
```
Samkvæmt þessu er marktækur munur á hlutföllunum. Semsagt hlutfallslega betra gengi á cue spurningum.


# Líkanagerð


Línulegt aðhvarfsgreiningar líkan fyrir medal töfluna. Breytur eru meðaleinkunn á spurningu og cue.

```{r}
fit.lm <- 
  lm(medal ~ cue,
     data = medal)

Anova(fit.lm,
      type = "III") %>% 
  broom::tidy() %>% 
  kable() %>%
  kable_styling(bootstrap_options = c("striped",
                                      "hover"))
```
Ekki marktækur munur á meðaltölunum eftir cue eða ekki cue.


# Líkan 1

Tvíkosta aðhvarfsgreiningar líkan fyrir cue_nocue gagnaramman. Glm þar sem correct er tvíkosta breyta.
```{r}
glm1 <- glm(correct ~ cue,
            family = "binomial",
            data=cue_nocue)
```

Anova tafla fyrir marktækni.
```{r}
# Vantar töflugerð
Anova(glm1,
      type = "III") %>% 
  broom::tidy() %>% 
  kable() %>%
  kable_styling(bootstrap_options = c("striped",
                                      "hover"))
```
Marktækur munur á meðaltölum fyrir cue. Kemur á óvart. 

# Gæði líkans 1

Calibration (kvörðun)
```{r}
#hvernig gekkk okkur að spá til um þetta? y ásinn eru gildin á tutor-web og x ásinn eru gildin sem glm spáir
#sett inn geom smooth til að ná að mynda línu.
tibble(y = cue_nocue$correct,
       pred = predict(glm1,
                      type = 'response')) %>%
  ggplot(aes(x = pred,
             y = y)) +
  geom_point() +
  geom_abline(intercept = 0,
              slope = 1,
              lty = 2) +
  geom_smooth() +
  xlab("spá gildi") +
  ylab("raun gildi") +
  ggtitle("Kvörðun")
```
Ekkert að marka þetta.


ROC kúrfa með AUC og Brier gildum
```{r}
phats <- 
  fitted(glm1)
auc(cue_nocue$correct,
    phats) -> 
  auc

b <-
  mean((cue_nocue$correct - predict(glm1, 
                                    type = 'response'))^2)
bm <-
  mean(predict(glm1,
               type = 'response'))*(1-mean(predict(glm1,
                                                   type = 'response')))
bs <-
  1- b/bm

pred <- 
  prediction(phats,
             cue_nocue$correct)

perf <- 
  performance(pred, 
              "tpr", 
              "fpr")
plot(perf,
     col="navyblue",
     cex.main=1,
     main= paste("ROC kúrfa:  AUC =",
                 round(auc,4),
                 " Brier =",
                 round(bs,5)))
abline(a=0,
       b = 1,
       col = 'darkorange1')
```
ROC kúrfa sem lítur ekki vel út og og AUC sem er mjög nálægt 0.5 og þá þvi að vera alveg ómarktækt. Fullkomin AUC og Brier gildi eru nálægt 1.


```{r}
#ROC kúrfa í höndunum
y <- cue_nocue$correct
#Spá
phats <- predict(glm1,
                 type = 'response')
#Þröskuldur
pcuts <- seq(0,
             1,
             by = 0.01)

# nullstillum gagnasett 
df <- data.frame(fpr = rep(0,
                           length(pcuts)), 
                 tpr = rep(0,
                           length(pcuts)))

p <- sum(y)
n <- length(y) - p

for (i in 1:length(pcuts)) {
  pcut <- pcuts[i]
  fp <- 0
  tp <- 0
  for (j in 1:length(phats)) {
    if (phats[j] >= pcut) {
      if (y[j] == 1) {
        tp <- tp + 1
      }
      else {
        fp <- fp + 1
      }
    }
  }
  df[i, 1] <- fp/n
  df[i, 2] <- tp/p
}

# Bætum inn model predictions til að nota pakka til ad teikna roc kúrfu
cue_nocue %>%
  modelr::add_predictions(glm1,
                          type = 'response') -> plot_roc

# Teiknuð ROC kúrfa

ggplot(plot_roc,
       aes(m = pred,
           d = correct)) + 
  geom_roc(labels = F) + 
  geom_abline(intercept = 0,
              slope = 1,
              lty = 2) -> p1

# roc i hondum

df %>%
  as_tibble() %>%
  ggplot(aes(x = fpr,
             y = tpr)) +
  geom_line() +
  geom_abline(intercept = 0,
              slope = 1,
              lty = 2) -> p2

plot_grid(p1, p2)
```

# Líkan 2

Hafa cue og qName áhrif á correct breytuna ?

```{r}
glm2 <- glm(correct ~ cue + qName,
            family = "binomial",
            data=cue_nocue)
```

```{r}
# Vantar fallega töflu
Anova(glm2,
      type = "III") %>% 
  broom::tidy() %>% 
  kable() %>%
  kable_styling(bootstrap_options = c("striped",
                                      "hover"))
```
Marktækt fyrir bæði cue og qName miðað við p-gildin.

# Gæði líkans 2

Calibration (kvörðun)
```{r}
#hvernig gekkk okkur að spá til um þetta? 
#y ásinn eru gildin á tutor-web og x ásinn eru gildin sem glm spáir
#sett inn geom smooth til að ná að mynda línu.

tibble(y = cue_nocue$correct,
       pred = predict(glm2,
                      type = 'response')) %>%
  ggplot(aes(x = pred,
             y = y)) +
  geom_point() +
  geom_abline(intercept = 0,
              slope = 1,
              lty = 2) +
  geom_smooth() +
  xlab("spá gildi") +
  ylab("raun gildi") +
  ggtitle("Kvörðun") +
  coord_cartesian(xlim = c(0,1),
                  ylim = c(0,1))
```
Nokkuð gott.

ROC kúrfa með AUC og brier skori.
```{r}
phats <- fitted(glm2)

auc(cue_nocue$correct,
    phats) -> auc

b <- mean((cue_nocue$correct - 
             predict(glm2,
                     type = 'response'))^2)
bm <- mean(predict(glm2,
                   type = 'response'))*(1-mean(predict(glm2,
                                                       type = 'response')))
bs <- 1- b/bm

pred <- prediction(phats,
                   cue_nocue$correct)

perf <- performance(pred,
                    "tpr",
                    "fpr")

plot(perf,
     colorize=T,
     cex.main=1,
     main= paste("ROC kúrfa:  AUC =",
                 round(auc,4),
                 " Brier =",
                 round(bs,5)))
abline(a=0,
       b = 1,
       col='blue')
```
ROC kúrfa sem lítur ekki vel út en miklu betri en í glm1. AUC gildið er komið uppí 0.6369 sem er ekki galið en brier gildið er mjög lágt.

# Líkan 3

Breytur eru cue, qName og interaction þar á milli.

```{r}
glm3 <- glm(correct ~ cue + qName + cue:qName,
            family = "binomial",
            data=cue_nocue)
```

```{r}
Anova(glm3,
      type = "III") %>% 
  broom::tidy() %>% 
  kable() %>%
  kable_styling(bootstrap_options = c("striped",
                                      "hover"))
```
cue hefur ekki marktæk áhrif en qName og interaction breytan hafa marktæk áhrif.

Calibration (kvörðun)
```{r}
tibble(y = cue_nocue$correct,
       pred = predict(glm3,
                      type = 'response')) %>%
  ggplot(aes(x = pred,
             y = y)) +
  geom_point() +
  geom_abline(intercept = 0,
              slope = 1,
              lty = 2) +
  geom_smooth() +
  xlab("spá gildi") +
  ylab("raun gildi") +
  ggtitle("Kvörðun") +
  coord_cartesian(xlim = c(0, 1),
                  ylim = c(0, 1))
```
Best hingað til. Lítur mjög vel út

```{r}
phats <- fitted(glm3)

auc(cue_nocue$correct,
    phats) -> auc

b <- mean((cue_nocue$correct - predict(glm3,
                                       type = 'response'))^2)
bm <- mean(predict(glm3,
                   type = 'response'))* (1-mean(predict(glm3,
                                                        type = 'response')))
bs <- 1- b/bm

pred <- prediction(phats,
                   cue_nocue$correct)

perf <- performance(pred,
                    "tpr",
                    "fpr")
plot(perf,
     colorize=T,
     cex.main=1,
     main= paste("ROC kúrfa:  AUC =",
                 round(auc,4),
                 " Brier =",
                 round(bs,5)))
abline(a=0,
       b = 1,
       col='blue')
```
Örlítil bæting á bæði AUC og brier frá líkani 2. Brier gildið er ennþá allt of lágt.

## Mixed effect líkön

Hvert svar í gagnarammanum er tilgreint nemanda. Nemendur hafa svarað mis oft eins og sést hér:
```{r}
cue_nocue %>%
  group_by(studentId) %>%
  summarise(fjoldi = length(studentId)) -> ab
max(ab$fjoldi)

ab %>%
  filter(fjoldi =="1") %>%
  nrow()

ab$fjoldi <- as.integer(ab$fjoldi)

ab %>% 
  filter(fjoldi >= 100) %>%
   nrow()
```
Mest eru 236 svör tengd við einn nemanda, 748 nemendur hafa aðeins eitt svar skráð og 6 nemendur hafa svarað jafn oft eða meira en 100 sinnum. Miðað við það eru til dæmis amk 600 svör af 28636 svörum í heildina frá sömu 6 nemendunum. Mælingar eiga að vera óháðar fyrir línulega aðhvarfsgreiningu sem þær eru ef hver nemandi hefur eitt svar en 100 svör frá sama nemandanum eru innbyrðis háð og því þarf að setja upp mixed effect líkan til að leiðrétta fyrir þetta.

# Mixed effect líkan 1

## vil ég hafa type 3 þegar ég er ekki með víxlhrif.

```{r}
glmer1 <- glmer(correct ~ cue + (1|studentId), 
              family = "binomial", 
              data=cue_nocue,
              nAGQ = 0)
# failure to converge in 10000 evaluations fyrir nAGQ = 1.
# Kom eftir klukkutíma. Stoppaði keyrslu.
```

```{r}
# vantar anova
Anova(glmer1,
      type = "III") %>% 
  broom::tidy() %>% 
  kable() %>%
  kable_styling(bootstrap_options = c("striped",
                                      "hover"))
```
Marktækt fyrir cue með mixed effect.

# Gæði mixed effeect líkans 1

Kvörðun
```{r}
tibble(y = cue_nocue$correct,
       pred = predict(glmer1,
                      type = 'response')) %>%
  ggplot(aes(x = pred,
             y = y)) +
  geom_point() +
  geom_abline(intercept = 0,
              slope = 1,
              lty = 2) +
  geom_smooth() +
  xlab("spá gildi") +
  ylab("raun gildi") +
  ggtitle("Kvörðun") +
  coord_cartesian(xlim = c(0, 1),
                  ylim = c(0, 1))
```
Spáin er of lág þar til í 0.75 þar sem spáin verður of há. 
# Skoða samræmi á milli.

ROC kúrfa, AUC og brier gildi.
```{r}
phats <- fitted(glmer1)

auc(cue_nocue$correct,
    phats) -> auc

b <- mean((cue_nocue$correct - predict(glmer1,
                                       type = 'response'))^2)
bm <- mean(predict(glmer1,
                   type = 'response'))* (1-mean(predict(glmer1,
                                                        type = 'response')))
bs <- 1- b/bm

pred <- prediction(phats,
                   cue_nocue$correct)

perf <- performance(pred,
                    "tpr",
                    "fpr")
plot(perf,
     colorize=T,
     cex.main=1,
     main= paste("ROC kúrfa:  AUC =",
                 round(auc,4),
                 " Brier =",
                 round(bs,5)))

abline(a=0,
       b = 1,
       col='blue')
```
Mjög gott miðað við hingað til! Brier gildið reyndar arfa slakt ennþá.

# Líkan 2

```{r}
 glmer2 <- glmer(correct ~ cue + qName + (1|studentId), 
              family = "binomial", 
              data=cue_nocue,
              nAGQ = 0)
```

```{r}
Anova(glmer2,
      type = "III") %>% 
  broom::tidy() %>% 
  kable() %>%
  kable_styling(bootstrap_options = c("striped",
                                      "hover"))
```
Marktækt fyrir cue og qName.

## Gæði mixed effect líkans 2 

Kvörðun
```{r}
tibble(y = cue_nocue$correct,
       pred = predict(glmer2,
                      type = 'response')) %>%
  ggplot(aes(x = pred,
             y = y)) +
  geom_point() +
  geom_abline(intercept = 0,
              slope = 1,
              lty = 2) +
  geom_smooth() +
  xlab("spá gildi") +
  ylab("raun gildi") +
  ggtitle("Kvörðun") +
  coord_cartesian(xlim = c(0, 1),
                  ylim = c(0, 1))
```
Betra en í líkani 1 spá of há fram að 0.7 þegar hún verður of há. Munar ekki miklu.

ROC kúrfa, AUC og brier.
```{r}
phats <- fitted(glmer2)

auc(cue_nocue$correct,
    phats) -> auc

b <- mean((cue_nocue$correct - predict(glmer2,
                                       type = 'response'))^2)
bm <- mean(predict(glmer2,
                   type = 'response'))*(1-mean(predict(glmer2,
                                                       type = 'response')))
bs <- 1- b/bm

pred <- prediction(phats,
                   cue_nocue$correct)

perf <- performance(pred,
                    "tpr",
                    "fpr")
plot(perf,
     colorize=T,
     cex.main=1,
     main= paste("ROC kúrfa:  AUC =",
                 round(auc,4),
                 " Brier =",
                 round(bs,5)))
abline(a=0,
       b = 1,
       col='blue')
```
AUC komið uppí 0.7357 og brier í 0.12313 sem er það lang besta hingað til.

# Mixed effect líkan 3

```{r}
 glmer3 <- glmer(correct ~ cue + qName + cue:qName + (1|studentId), 
              family = "binomial", 
              data=cue_nocue,
              nAGQ = 0)
```

Anova tafla.
```{r}
# setja inn scientific
Anova(glmer3,
      type = "III") %>%
  broom::tidy() %>% 
  kable() %>%
  kable_styling(bootstrap_options = c("striped",
                                      "hover"))
```
Marktækt fyrir qName og interaction á milli cue og qName.

## Gæði mixed effect líkans 3

Kvörðun
```{r}
tibble(y = cue_nocue$correct,
       pred = predict(glmer3,
                      type = 'response')) %>%
  ggplot(aes(x = pred,
             y = y)) +
  geom_point() +
  geom_abline(intercept = 0,
              slope = 1,
              lty = 2) +
  geom_smooth() +
  xlab("spá gildi") +
  ylab("raun gildi") +
  ggtitle("Kvörðun mixed effect líkan 3") +
  coord_cartesian(xlim = c(0, 1),
                  ylim = c(0, 1))
```
Spáir of lágt fyrir mest allt en engu að síður nokkuð gott og best hingað til.

ROC kúrfa, AUC og brier gildi.
```{r}
phats <- fitted(glmer3)

auc(cue_nocue$correct,
    phats) -> auc

b <- mean((cue_nocue$correct - predict(glmer3,
                                       type = 'response'))^2)
bm <- mean(predict(glmer3,
                   type = 'response'))*(1-mean(predict(glmer3,
                                                       type = 'response')))
bs <- 1- b/bm

pred <- prediction(phats,
                   cue_nocue$correct)

perf <- performance(pred,
                    "tpr",
                    "fpr")
plot(perf,
     colorize=T,
     cex.main=1,
     main= paste("ROC mixed effect líkan 3:  AUC =",
                 round(auc,4),
                 " Brier =",
                 round(bs,5)))
abline(a=0,
       b = 1,
       col='blue')
```
Mjög gott AUC gildi og langbesta brier gildi sem komið hefur upp hingað til.


Dreifni skurðpunkta við y-ás fyrir hvern nemanda í slembiþáttalíkaninu. Sýnir slembiþátt. 

slembiþáttalíkan Til þess að taka tillit til hæðni á milli nemenda.

brier sýnir samræmi á milli spá og raun eins og kvörðun.

A generic function to extract the conditional modes of the random effects from a fitted model object. For linear mixed models the conditional modes of the random effects are also the conditional means.

```{r}
ranef(glmer3) %>%
  as_tibble() -> ranef_fitful
ranef_fitful %>%
  ggplot(aes(x = condval)) +
  geom_density() +
  geom_vline(xintercept = mean(ranef_fitful$condval),
             col = 'red')
```

# þýðing á condval

# gunnar vill fá eitthvað í líkingu við þetta inn
#p1 <- lm(correct ~ factor(studentId) + factor(cue), data = cue_nocue)


# Bootstrap

## Bootstrap með cue, qName og interaction. 100 ítranir.

```{r}
# Taflan gefur okkur auc bjartsýni fyrir hverja ítrun þar sem bjartsýnin er mismunurinn á bootstrap gagna #auc og auc fyrir allan gagnaramman. Meðaltal bjartsýnis dálksins gefur okkur hversu mikið við þurfum að #leiðrétta auc gildið sem við fengum frá módelinu.
boot <- read.csv("drasl_cue_allt.csv")
```


Myndræn framsetning bootstrap töflunnar:
```{r}
# density = þéttleiki ?

boot %>%
  dplyr::select(1,2,3) %>%
  gather(type,
         Score) %>%
  mutate(type = factor(type, 
                       levels = c('auc_b',
                                  'auc_afgangs',
                                  'auc_opt'),
                       labels = c('Bootstrap',
                                  'Afgangs',
                                  'Bjartsýni'))) %>%
  ggplot(aes(x = Score)) +
  geom_density() +
  facet_wrap(~type,
             scales = 'free')  + 
  labs(x="Gildi", title = "AUC")-> p1

boot %>%
  dplyr::select(4,5,6) %>%
  gather(type,
         Score) %>%
    mutate(type = factor(type, 
                       levels = c('brier_afgangs',
                                  'brier_b',
                                  'brier_opt'),
                       labels = c('Bootstrap',
                                  'Afgangs',
                                  'Bjartsýni'))) %>%
  
  ggplot(aes(x = Score)) +
  geom_density() +
  facet_wrap(~type,
             scales = 'free') + 
  labs(x="Gildi", title = "Brier") -> p2


plot_grid(p1, p2,
          align ='v',
          ncol = 1)
```

## Finna leiðrétt auc og brier.

Brier gildi án bootstrap.
```{r}
b <- mean((cue_nocue$correct - predict(glmer3,
                                       type = 'response'))^2)
bm <- mean(predict(glmer3,
                   type = 'response'))* (1-mean(predict(glmer3,
                                                        type = 'response')))
bs <- 1- b/bm
bs
```
Meðaltal bootstrap bjartsýninnar.
```{r}
brier_medal_opt <- mean(boot$brier_opt)
brier_medal_opt
```
Sem gefur leiðrétt brier gildi.
```{r}
brier_leidrett <- bs-brier_medal_opt
brier_leidrett
```
AUC gildi líkans.
```{r}
auc_likan <- auc(roc(cue_nocue$correct,
                     predict(glmer3,
                             type = 'response'),
                     quiet = T))[[1]] 
auc_likan
```

Meðaltal bootstrap bjartsýninnar:
```{r}
auc_medal_opt <- mean(boot$auc_opt)
auc_medal_opt
```

Leiðrétt AUC er þá:
```{r}
auc_leidrett <- auc_likan-auc_medal_opt
auc_leidrett
```

ROC mynd fyrir leiðrétt gildi á auc og brier.
```{r}
phats <- fitted(glmer3)

pred <- prediction(phats,
                   cue_nocue$correct)

perf <- performance(pred,
                    "tpr",
                    "fpr")
plot(perf,
     colorize=T,
     cex.main=1,
     main= paste("ROC kúrfa - leiðrétt AUC og brier 
                 AUC =",
                 round(auc_leidrett,4),
                 " Brier =",
                 round(brier_leidrett,5)),
     cex.sub=1,)
abline(a=0, b = 1, col='blue')
```

Brier gildi sem bendir til þess að líkanið sé mjög viðkvæmt fyrir gögnunum.

# horfur sem loka kafli - umræður


```{r}
fit.lm <- lm(medal ~ cue,
     data = medal)

var <- summary(fit.lm)$sigma

mean1 <- 7.271317
mean2 <- 7.744534

f <- abs(mean1-mean2)/sqrt(var)
f

pwr.t.test(n = NULL , d = f, sig.level = 0.01, power = 0.9, type = c("paired"))

```
Samkvæmt þessu ef ég skil rétt þá þarf ég 71 spurningu til þess að geta sagt að að cue sé marktækt.

```{r}
fit <- lm(grade ~ cue + factor(studentId), data=cue_nocue)
```

```{r}
Anova(fit) %>%
  broom::tidy() %>% 
  kable() %>%
  kable_styling(bootstrap_options = c("striped",
                                      "hover"))
```


```{r}
ab <- lmer(grade ~ cue + (1|studentId), data=cue_nocue)
```

```{r}
summary(ab)
```

```{r}
f <- medal %>% 
        filter(cue==0) %>% 
        summarise(
          medal_an = mean(medal)
        )
ggplot(data=medal,
       aes(x=qName,
           y=medal,
           color=cue,
           group=cue)) + 
  geom_point() +
  theme(axis.text.x=element_text(angle=90,hjust=1,vjust=0.5)) + 
  labs(x="Spurning", y="Meðaleinkunn", color="Cue", title = "Einkunnir á spurningu" ) + 
    geom_abline(intercept = 7.271317,
              slope = 0,
              lty = 1,
              color="tomato") +
    geom_abline(intercept = 7.744534,
              slope = 0,
              lty = 1,
              color="turquoise3")

```

