---
title: "cue/nocue"
author: "Ingunn Lilja Bergsdóttir"
date: "6/16/2020"
output: html_document
---

```{r setup, include=FALSE}
knitr::opts_chunk$set(echo = TRUE)
```

```{r}
library(dbplyr)
library(dplyr)
library(RMySQL)
library(tidyr)
library(MASS)
library(compare)
library(ggplot2)
library(rvest)
library(dplyr)
library(knitr)
library(tidyverse)
library(gridExtra)
library(kableExtra)
library(xtable)
library(car)
```

```{r}
cue_nocue <- read.csv("data/answers_cue_nocue.csv")
```

```{r}
summary(cue_nocue)
```

Sama tiltekt og í ac:

```{r}
cue_nocue$answerId <- as.factor(cue_nocue$answerId)
cue_nocue$lectureId <- as.factor(cue_nocue$lectureId)
cue_nocue$studentId <- as.factor(cue_nocue$studentId)
cue_nocue$questionId <- as.factor(cue_nocue$questionId)
cue_nocue$chosenAnswer <- as.factor(cue_nocue$chosenAnswer)
cue_nocue$correct <- as.factor(cue_nocue$correct)
cue_nocue$lectureVersion <- as.factor(cue_nocue$lectureVersion)
cue_nocue$cue <- as.factor(cue_nocue$cue)
```

```{r}
cue_nocue <- dplyr::select(cue_nocue, -(ugQuestionGuid))
cue_nocue <- dplyr::select(cue_nocue, -(coinsAwarded))
cue_nocue <- dplyr::select(cue_nocue, -(practice))
cue_nocue <- dplyr::select(cue_nocue, -(lectureVersion))
cue_nocue <- dplyr::select(cue_nocue, -(chosenAnswer))
```

```{r}
ggplot(cue_nocue, aes(x=cue_nocue$cue)) + geom_bar() + labs(y="Fjöldi", x="Cue")
```

Gagnaramminn sem ég hef núna er settur upp útfrá öllum cue spurningum og svo öllum tilvikum af sömu spuringum settum fram án cue. 

```{r}
cue_nocue$cue <- as.factor(cue_nocue$cue)
ggplot(data=cue_nocue, aes(x=cue_nocue$cue, y=cue_nocue$grade, color=cue)) + geom_boxplot(outlier.colour = "blue", outlier.shape = 1) + xlab("cue") + ylab("Einkunn") + ggtitle("Einkunn með/án vísbendinga")
```

```{r}
ak <-filter(cue_nocue, cue==1)
kable(quantile(ak$grade, na.rm = T))
```

```{r}
as <-filter(cue_nocue, cue==0)
kable(quantile(as$grade, na.rm = T))
```

Hærri einkunn á cue spurningarnar.

```{r}
cue_nocue %>%
  group_by(cue) %>%
    summarise(fjoldi=length(cue), medal_einkunn=mean(grade, na.rm = T), midgildi=median(grade, na.rm = T) ) %>%
      kable() %>%
        kable_styling(bootstrap_options = c("striped", "hover"))
```

```{r}
fervik1 <- aov(cue_nocue$grade ~ cue_nocue$cue)
anova(fervik1)
```

Marktækur munur á meðaltölunum miðað við p-gildið.

```{r}
ggplot(data = cue_nocue, aes(x=cue, fill = correct)) + geom_bar() + xlab ( "rétt/rangt") + ylab("fjoldi")
```

```{r}
#Hlutfallatafla
kable(round(prop.table(table(cue_nocue$cue, cue_nocue$correct), margin=2), 3))
```

Er með lóðrétt cue og lárétt rett eða rangt. Segir mér í rauninni ekkert.

```{r}
fit <- lm(grade ~ cue, data = cue_nocue)
summary(fit)
```

```{r}
fit_cr <- glm(correct ~ cue + grade, family = binomial(link = "logit"), data = cue_nocue)
fit_cr
```

```{r}
oumph <- sum(fit_cr$coefficients * c(1, 1, 5))
1/(1 + exp(-oumph))

oumph <- sum(fit_cr$coefficients * c(1, 0, 5))
1/(1 + exp(-oumph))
```
nemandi sem er með 5 í einkunn og fær cue spurningu gerir rétt í 81% tilvika. Ef nemandinn fær ekki vísbendingaspurningu lækka gagnlíkindin í 77%.

```{r}
exp(fit_cr$coefficients)
```
33% og 55% túlkun:

Mig vantar góðar myndir.


